【裁判字號】    98,上訴,37
【裁判日期】    980107
【裁判案由】    偽造文書等
【裁判全文】
臺灣高等法院臺中分院刑事判決          98年度上訴字第37號
上  訴  人
即  被  告  甲○○
上列上訴人因偽造文書等案件，不服臺灣彰化地方法院九十七年
度訴字第二八○三號中華民國九十七年十月三十一日第一審判決
（起訴案號：臺灣彰化地方法院檢察署九十七年度偵字第七三八
六號），提起上訴，本院判決如下：
    主  文
上訴駁回。
    理  由
一、按不服地方法院之第一審判決而上訴者，須提出上訴書狀，
    並應敘述具體理由，此為上訴必備之程式；其所提出之書狀
    未敘述上訴理由，或僅曾以言詞陳述上訴理由者，均應於上
    訴期間屆滿後二十日內補提理由書於第一審法院；第一審法
    院經形式審查，認逾期未補提上訴理由者，應定期間命補正
    ，逾期未補正者，為上訴不合法律上之程式，應以裁定駁回
    ；倘已提出上訴理由，但所提非屬具體理由者，則由第二審
    法院以上訴不合法律上之程式，判決駁回；以上於刑事訴訟
    法第三百五十條、第三百六十一條、第三百六十二條、第三
    百六十七條定有明文。而所謂「具體理由」，必係依據卷內
    既有訴訟資料或提出新事證，指摘或表明第一審判決有何採
    證認事、用法或量刑等足以影響判決本旨之不當或違法，而
    構成應予撤銷之理由，始克當之；倘僅泛言原判決認定事實
    錯誤、違背法令、量刑失之過重或輕縱，而未依上揭意旨指
    出具體事由，或形式上雖已指出具體事由，然該事由縱使屬
    實，亦不足以認為原判決有何不當或違法者，皆難謂係具體
    理由（最高法院九十七年台上字第八九二號刑事判決意旨參
    照）。
二、經查本案上訴人即被告甲○○（以下簡稱為被告）不服原審
    判決提起上訴，經核其上訴狀所載理由，係以：伊在警員未
    表明來意之前，即坦承犯案，應有自首減輕刑期規定之適用
    ，又伊係因被地下錢莊逼債，一時害怕而犯下本案，犯罪之
    後已知悔誤，並得到被害人之諒解，被害人已表示不願對本
    案提出告訴，盼能減免刑責讓伊有自新之機會等情詞，上訴
    指摘原判決量刑不當。惟本案係因警察機關調閱被害人住所
    附近及彰化市第五信用合作社所設置之監視器之錄影畫面影
    像，已得知本案犯罪係被告所為，再持搜索票執行搜索而查
    獲，自無從依據刑法第六十二條前段之規定減輕其刑，此部
    分業據原判決論敘甚明。被告未依據卷內既有訴訟資料或提
    出新事證，仍以上開陳詞上訴指摘原判決未依刑法自首之規
    定減輕其刑不當，自無從認定有就此部分上訴意旨提出「具
    體理由」。又本案被告所犯二罪均非告訴乃論之罪，被告前
    有竊盜、強盜前科，本案復有累犯應加重刑期之法定事由，
    原判決審酌被告之品行、犯罪動機、本案所犯二罪之犯罪情
    節、所生危害、及被告犯罪後之態度等一切犯罪情狀，就被
    告所犯竊盜、行使偽造私文書二罪，分別量處被告有期徒刑
    八月、一年，且定其應執行刑為有期徒刑一年六月，核無量
    刑過重之不當。被告仍以上開陳詞指摘原判決之量刑不當而
    提起上訴，依其所提出之上訴理由尚不足以認為原判決有何
    不當或違法，顯非屬具體理由，核之上揭說明，應認其上訴
    違背法律上之程式，應予以駁回，並不經言詞辯論為之。
三、爰依刑事訴訟法第三百六十七條前段、第三百七十二條判決
    如主文。
中    華    民    國    98    年    1     月    7     日
            刑事第三庭   審判長法  官   王  增  瑜
                               法  官   梁  堯  銘
                               法  官   廖  柏  基
上列正本證明與原本無異。
行使偽造私文書罪部分，得上訴。
竊盜罪部分，不得上訴。
如不服本判決應於收受送達後十日內向本院提出上訴書狀，其未
敘述上訴之理由者，並得於提起上訴後十日內向本院補提理由書（
均須按他造當事人之人數附繕本）「切勿逕送上級法院」。
                               書記官   曾  煜  智
中    華    民    國    98    年    1     月    8     日


司法院資訊處製作；財團法人民間司法改革基金會備份。
